臺灣高等法院高雄分院民事判決　　　　　99年度訴易字第29號
原　　　告　黃月葉
被　　　告　朱俊宇
上列當事人間請求損害賠償事件，原告於刑事訴訟程序（本院99
年度上易字第864 號）提起附帶民事訴訟（本院99年度附民字第
111 號），經刑事庭裁定移送，本院於100 年1 月19日辯論終結
，判決如下︰
    主    文
被告應給付原告新台幣肆萬元。
原告其餘之訴駁回。
訴訟費用由被告負擔十分之四，餘由原告負擔。
    事實及理由
一、原告起訴主張：被告明知登入松崗科技股份有限公司網路遊
    戲「絲路」之公開對話頻道所傳遞之訊息，所有參與「絲路
    」遊戲之不特定玩家均得以觀覽知悉，竟於民國98年7 月5
    日下午5 時許，以「張君啞小妹妹」之暱稱，在網路遊戲「
    絲路」之公開頻道，傳遞「ㄋㄊㄇㄉ」（即「妳他媽的」）
    、「桿羚羊」（即「幹妳娘」）、「黃淫葉- 黃月淫」、「
    淫~~蕩」等足以貶損伊名譽之粗鄙文字，公然侮辱伊，同時
    並散布「聽說妳昨天ㄝ在發騷」、「妳老公是死ㄌ逆．．．
    一堆香腸你不會ㄑ含喔」、「問你ㄟ你老公不能滿足你吼凸
    - 不然你怎常再徵種馬啊- 你需求量大還是你老公不行ㄌ」
    、「死亡證明機排夢死亡原因（因為哈很久沒解決哈死ㄉ）
    史上第一人」等影射伊性慾需索無度，而常向異性徵求發生
    性行為機會等文字，而指摘、傳述足以毀損伊名譽之事，同
    時傳遞「給你3 天ㄉ時間- 交待後事」、「你自己要注意喔
    ．．．你先死ㄌ怎麼辦你全家還沒死ㄝ」等以加害生命之文
    字訊息，恐嚇伊，致使伊心生畏懼，精神崩潰，影響伊日常
    生活及工作。爰依民法第18條、第184 條規定，求為判決被
    告應給付原告新台幣10萬元。
二、被告則以：伊不否認有於前揭時間為上揭行為，但伊所輸入
    之文字訊息，係與原告在遊戲中之對話，並無公然侮辱、毀
    謗或恐嚇原告之意等語，資為抗辯，並聲明駁回原告之訴。
三、本院判斷：
  (一)原告主張被告於前揭時間有以「張君啞小妹妹」之暱稱，在
    網路遊戲「絲路」之公開對話頻道，傳遞「ㄋㄊㄇㄉ」（即
    「妳他媽的」）、「桿羚羊」（即「幹妳娘」）、「黃淫葉
    - 黃月淫」、「淫~~蕩」、「聽說妳昨天ㄝ在發騷」、「妳
    老公是死ㄌ逆．．．一堆香腸你不會ㄑ含喔」、「問你ㄟ你
    老公不能滿足你吼凸- 不然你怎常再徵種馬啊- 你需求量大
    還是你老公不行ㄌ」、「死亡證明機排夢死亡原因（因為哈
    很久沒解決哈死ㄉ）史上第一人」、「給你3 天ㄉ時間- 交
    待後事」、「你自己要注意喔．．．你先死ㄌ怎麼辦你全家
    還沒死ㄝ」等文字訊息之行為，並無爭執，雖辯稱：其傳遞
    之文字係與原告在遊戲中之對話，並無公然侮辱、毀謗或恐
    嚇原告之意云云。惟查，在松崗科技股份有限公司網路遊戲
    「絲路」之公開對話頻道，傳遞文字訊息，所有參與「絲路
    遊戲之不特定玩家均得以觀覽知悉，茲原告在該公開對話頻
    道傳遞「ㄋㄊㄇㄉ」（即「妳他媽的」）、「桿羚羊」（即
    「幹妳娘」）、「黃淫葉- 黃月淫」、「淫~~蕩」等文字訊
    息，足以貶損原告之人格；及其傳遞「聽說妳昨天ㄝ在發騷
    」、「妳老公是死ㄌ逆．．．一堆香腸你不會ㄑ含喔」、「
    問你ㄟ你老公不能滿足你吼凸- 不然你怎常再徵種馬啊- 你
    需求量大還是你老公不行ㄌ」、「死亡證明機排夢死亡原因
    （因為哈很久沒解決哈死ㄉ）史上第一人」等文字訊息，係
    指摘、傳述原告性慾需索無度，常向異性徵求發生性行為機
    會，足以毀損原告之名譽；及其傳遞「給你3 天ㄉ時間-交
    待後事」、「你自己要注意喔．．．你先死ㄌ怎麼辦你全家
    還沒死ㄝ」等文字訊息，係以加害生命之事恐嚇原告，足使
    原告心生畏懼。是原告主張被告有不法侵害其名譽及意思自
    由之行為，應堪信為真實。被告上開所辯不足採信。
  (二)按因故意或過失，不法侵害他人之權利者，負損害賠償責任
    ；不法侵害他人之身體、健康、名譽、自由、信用、隱私、
    貞操，或不法侵害他人之人格法益而情節重大者，被害人雖
    非財產上之損害，亦得請求賠償相當之金額，民法第184 條
    第1 項前段、第195 條第1 項前段分別定有明文。被告故意
    不法侵害原告之名譽及意思自由，原告請求賠償非財產上損
    害，自屬有據。查原告係國小畢業，目前從事賣藥頭豬腳，
    名下無不動產，有配偶及四名子女；被告係國中畢業，未婚
    ，目前從事螺絲製造業，名下無不動產，業據兩造陳明，並
    有兩造全國電子閘門稅務資料在卷可稽，本院審酌兩造身分
    、地位及經濟狀況等情形，認原告請求被告賠償非財產上損
    害以4 萬元為適當。
四、綜上所述，原告依侵權行為之規定，請求被告給付，其請求
    之金額在4 萬範圍內，為有理由，應予准許。逾此範圍之請
    求，為無理由，應予駁回。
五、據上論結，本件原告之訴為一部有理由，一部無理由，依民
    事訴訟法第79條，判決如主文。
中    華    民    國   100    年    1     月    28    日
                            民事第六庭
                                審判長法官  許明進
                                法      官  蘇姿月
                                法      官  徐文祥
以上正本證明與原本無異。
本件不得上訴。
中    華    民    國   100    年    1     月    28    日
                                書  記  官  梁雅華